【裁判字號】    95,裁,2574
【裁判日期】    951116
【裁判案由】    食品衛生管理法
【裁判全文】
最  高  行  政  法  院  裁  定
                                     95年度裁字第02574號
抗  告  人  理財周刊股份有限公司
代  表  人  乙○○
訴訟代理人  甲○○
上列抗告人因與相對人臺北市政府衛生局間食品衛生管理法事件
，對於中華民國95年2月22日臺北高等行政法院94年度訴字第339
7號裁定提起抗告，本院裁定如下︰
    主  文
抗告駁回。
抗告訴訟費用由抗告人負擔。
    理  由
一、按抗告法院認抗告為不合法或無理由者，應為駁回抗告之裁
    定。
二、本件抗告人因食品衛生管理法事件，不服臺北市政府民國94
    年8月24日府訴字第09421054200號訴願決定，向臺北高等行
    政法院提起行政訴訟，經原審裁定以：經查抗告人係於94年
    8月26日收受上開訴願決定書，有臺北市政府訴願文書郵務
    送達證書附訴願卷可稽，抗告人設址於臺北市○○○路，毋
    須扣除在途期間，計其提起行政訴訟之期間，自94年8月27
    日起算至94年10月26日（星期三）屆滿，而抗告人遲至94年
    10月27日始提起本件行政訴訟，此有加蓋在其起訴狀之收文
    日期戳記附卷可考，是抗告人本件起訴已逾行政訴訟法第10
    6條第1項之法定不變期間。又本件訴願決定書之末有記載「
    如不服本訴願決定，得於決定書之次日起二個月內，向臺北
    高等行政法院（台北市○○○路○段1巷1號）提起行政訴訟
    。」有附卷之訴願決定書影本可稽，足見訴願機關之教示亦
    無錯誤，自無訴願法第91條之適用。從而抗告人提起本件行
    政訴訟，顯非合法，而予駁回在案。
三、抗告意旨略謂：（一）依司法院92年9月1日修正發布之郵務
    機構送達訴訟文書實施辦法第7條第1項規定，郵務機構送達
    人所得付與之人，為應受送達人原告或原告事務所、營業所
    等或公寓大廈居住人送達處所內接收郵件人員。經查抗告人
    事務所雖位於青島大廈內，然青島大廈區分所有權人並未授
    權管理委員會代為接收郵件，抗告人也未委任青島大廈管理
    委員會代為接收郵件，此有青島大廈管理員守則可證。是本
    件訴願決定書向青島大廈管理委員會為送達，應不生合法送
    達之效力（最高行政法院57年判字第45號判例參照）。（二
    ）臺北市政府訴願文書郵務送達證書上送達郵局戳記係94年
    8月26日15時，由青島大廈管理委員會簽收，則揆諸常理，
    抗告人實際收受必在該時點之後，故該訴願決定書並未於抗
    告人營業時間內為送達，而該日之次日及再次日為例假日，
    故應以94年8月29日為送達日期，抗告人提起本件行政訴訟
    應尚未逾法定不變期間，從而原裁定應予廢棄等語。
四、本院查：按撤銷訴訟之提起，應於訴願決定書送達後2個月
    之不變期間內為之，為行政訴訟法第106條第1項所規定。次
    按「送達，於應受送達人之住居所、事務所或營業所行之。
    」「送達於住居所、事務所、營業所或機關所在地不獲會晤
    應受送達人者，得將文書付與有辨別事理能力之同居人、受
    雇人或願代為收受而居住於同一住宅之主人。」「前條所定
    送達處所之接收郵件人員，視為前項之同居人或受雇人。」
    ，行政訴訟法第71條第1項、第72條第1項、第2項規定甚明
    。目前一般公寓大廈為謀全體住戶之方便，多設有管理處或
    管理委員會，以統一處理大廈內各種事務，並僱用管理員負
    責大廈之安全事宜及代收文件等工作，故該管理員之性質，
    即與行政訴訟法第72條第2項所規定之受僱人相當。是應送
    達大廈內住戶之訴訟文件，倘經大廈內管理員於送達證書上
    蓋大廈管理委員會圓戳代收，並一併由該管理員以受僱人身
    分簽名或蓋其私章者，即已交付受僱人，自生合法送達之效
    力。本件臺北市政府94年8月24日府訴字第09421054200號訴
    願決定書，既經抗告人事務所所在地之青島大廈內管理委員
    會管理員彭聖生於94年8月26日收受，有青島大廈管理委員
    會圓戳及彭聖生簽名於臺北市政府訴願文書郵務送達證書附
    訴願卷可稽，則揆諸前揭規定及說明，自已生合法送達之效
    力。是抗告人提起本件行政訴訟之期間，自94年8月27日起
    算至94年10月26日（星期三）屆滿，而抗告人遲至94年10月
    27日始提起本件行政訴訟，此有原審法院加蓋在其起訴狀之
    收文日期戳記可考，是抗告人本件起訴已逾行政訴訟法第
    106條第1項之法定不變期間，而該訴願決定書之教示亦無錯
    誤，原裁定以抗告人起訴不合法而予駁回，並無不合，是其
    抗告難認有理由，應予駁回。至抗告人所舉本院57年判字第
    45號判例，乃係指送達處所所代收者，因並非受送達者之同
    居人亦非受雇人，故並不發生送達之效力，核與本件情形不
    同，自難予以比附援用，附此敘明。
五、依行政訴訟法第104條、民事訴訟法第95條、第78條，裁定
    如主文。
中    華    民    國    95    年    11    月    16    日
                  第五庭審判長法  官  鄭  淑  貞
                              法  官  葉  百  修
                              法  官  吳  明  鴻
                              法  官  鄭  小  康
                              法  官  帥  嘉  寶
以  上  正  本  證  明  與  原  本  無  異
中    華    民    國    95    年    11    月    17    日
                              書記官  郭  育  玎


司法院資訊處製作；財團法人民間司法改革基金會備份。
